---
title: "MP PDT Data Science - Aula 10 - Web Scraping"
output: html_document
---

[imdb](http://imdb.com)

```{r}
library(tidyverse)
library(rvest)
library(googlesheets4)
options(httr_oob_default=T)
```

# 1. Raspagem de filme do IMBD

Lê website do filme `The Lego Movie (2014)`

```{r}
scrape_imdb_lego <- read_html("http://www.imdb.com/title/tt1490017/")
scrape_imdb_lego %>% class
```

Extrai `rating` (usar Chrome Inspector Ctrl+Shift+C para "achar" o caminho)

```{r}
scrape_imdb_lego %>% 
  html_nodes(".ratingValue strong span") %>%
  html_text() %>%
  as.numeric()
```

## Lista de atores, método 1 (html "cru") 

```{r}
scrape_imdb_lego %>%
  html_nodes("#titleCast tr") %>%
  html_text() %>%
  str_squish()
```

Split por "..."

```{r}
scrape_imdb_lego %>%
  html_nodes("#titleCast tr") %>%
  html_text() %>%
  str_squish() %>%
  tail(-1) %>% # pula a primeira linha
  str_split(fixed(" ... "))
```

```{r}
scrape_imdb_lego %>%
  html_nodes("#titleCast tr") %>%
  html_text() %>%
  str_squish() %>%
  tail(-1) %>% # pula a primeira linha
  str_split(fixed(" ... ")) %>%
  map_chr(first)
```

## List de atores, método 2 (usa estrutura)

```{r}
scrape_imdb_lego %>%
  html_nodes("#titleCast .primary_photo img") %>%
  html_attr("title")
```

## Puxa o "poster" do filme

```{r}
poster <- scrape_imdb_lego %>%
  html_nodes(".poster img") %>%
  html_attr("src")
poster
```

Coloca no notebook

```{r}
knitr::include_graphics(poster)
```

## Pegar detalhes do filme

```{r}
scrape_imdb_lego_detalhes <- scrape_imdb_lego %>%
  html_nodes("#titleDetails .txt-block") %>%
  html_text() %>%
  str_squish()
scrape_imdb_lego_detalhes
```
 Cria tibble
 
```{r}
df_detalhes_lego <- tibble(raw=scrape_imdb_lego_detalhes) %>%
  filter(!str_starts(raw,"Official|Show more")) %>%
  separate(raw,into=c("chave","valor"),
           sep=fixed(": ?"),
           extra="merge")
df_detalhes_lego
```

Em quais países o filme foi exibido?

```{r}
df_detalhes_lego %>%
  filter(chave=="Country")
```

```{r}
df_detalhes_lego %>%
  filter(chave=="Country") %>%
  pull(valor)
```

```{r}
countries_lego <- df_detalhes_lego %>%
  filter(chave=="Country") %>%
  pull(valor) %>%
  str_split(fixed(" | ")) %>%
  first # str_split retorna uma "lista"
countries_lego
```

Tipo de variavel e numero de elementos

```{r}
countries_lego %>% class
countries_lego %>% length
```

# 2. Raspagem a partir de uma lista de filmes

```{r}
df_filmes <- read_sheet("https://docs.google.com/spreadsheets/d/1KogUb27QG4LavSTbIl3jMstOmn0-SAR_ROIYjASEtzo")
```


```{r}
df_filmes_csv <- read_csv("data/filmes.csv")
```

Traz todos os htmls para a memoria como uma lista

Nota: lento pois vai no site

```{r}
df_filmes_html <- df_filmes %>%
  mutate(html=map(Site,read_html))
df_filmes_html
```

Para cada scrape vamos reportar o rating

Cria funcao para calcular rating

```{r}
extract_rating <- function(html) {
  html %>% 
    html_nodes(".ratingValue strong span") %>%
    html_text() %>%
    as.numeric()
}
```

Adiciona uma coluna com os ratings

```{r}
df_filmes_html_ratings <- df_filmes_html %>%
  mutate(ratings=map_dbl(html,extract_rating))
df_filmes_html_ratings
```

Faz gráfico dos ratings 

```{r}
df_filmes_html_ratings %>%
  ggplot(aes(x=Filme,y=ratings,fill=Filme)) +
  geom_col() +
  coord_flip() +
  theme(legend.position = "none")
```

Ordena do maior para o menor

```{r}
df_filmes_html_ratings %>%
  arrange(desc(ratings)) %>%
  mutate(Filme=Filme%>%fct_inorder()%>%fct_rev) %>%
  ggplot(aes(x=Filme,y=ratings,fill=Filme)) +
  geom_col() +
  coord_flip() +
  theme(legend.position = "none")
```


