---
title: "MP PDT Data Science - Exercicios Aula 09 - Web Scraping"
output: html_document
---

```{r}
library(tidyverse)
library(rvest)
library(googlesheets4)
options(httr_oob_default=T)
```

# Exercicio 1:

## 1.1 Puxar o filme "batman" (de 1989). Colocar na variável `scrape_imdb_batman`

```{r}
scrape_imdb_batman <- read_html("https://www.imdb.com/title/tt0096895")
```

## 1.2 Mostrar no seu notebook o poster deste filme.

```{r}
poster_batman <- scrape_imdb_batman %>%
  html_nodes(".poster img") %>%
  html_attr("src")
knitr::include_graphics(poster_batman)
```

## 1.3 Reportar o rating deste filme

```{r}
scrape_imdb_batman %>%
  html_nodes("span .rating") %>%
  html_text() %>%
  str_split(fixed("/")) %>%
  first() %>%
  as.numeric() %>%
  first()
```


## 1.4 Reportar os seguintes vetores de caracteres:

### 1.4.1 Países onde filme foi exibido 

```{r}
scrape_imdb_batman %>%
  html_nodes("#titleDetails .txt-block") %>%
  html_text() %>%
  str_squish() %>%
  tibble(raw=.) %>%
  filter(!str_starts(raw,"Official|Show more")) %>%
  separate(raw,into=c("chave","valor"),
           sep=fixed(": ?"),
           extra="merge") %>%
  filter(chave=="Country") %>%
  pull(valor) %>%
  str_split(fixed(" | ")) %>%
  first # str_split retorna uma "lista"
```


### 1.4.2 Línguas o filme foi exibido

```{r}
scrape_imdb_batman %>%
  html_nodes("#titleDetails .txt-block") %>%
  html_text() %>%
  str_squish() %>%
  tibble(raw=.) %>%
  filter(!str_starts(raw,"Official|Show more")) %>%
  separate(raw,into=c("chave","valor"),
           sep=fixed(": ?"),
           extra="merge") %>%
  filter(chave=="Language") %>%
  pull(valor) %>%
  str_split(fixed(" | ")) %>%
  first # str_split retorna uma "lista"
```


### 1.4.3 Formatos de mixagem ("Sound Mix") do filme

```{r}
scrape_imdb_batman %>%
  html_nodes("#titleDetails .txt-block") %>%
  html_text() %>%
  str_squish() %>%
  tibble(raw=.) %>%
  filter(!str_starts(raw,"Official|Show more")) %>%
  separate(raw,into=c("chave","valor"),
           sep=fixed(": ?"),
           extra="merge") %>%
  filter(chave=="Sound Mix") %>%
  pull(valor) %>%
  str_split(fixed("| ")) %>%
  first # str_split retorna uma "lista"
```


# Exercicio 2 (medio): Usando a lista de filmes no arquivo 

```{r}
df_filmes <- read_csv("data/filmes.csv")
```

## 2.1 Plotar em grafico de barras `Popularity` para todos os filmes do maior para o menor.

```{r}
read_html("https://www.imdb.com/title/tt0096895") %>%
  html_nodes(".subText")
```

## 2.2 Plotar como grafico de dispercao a popularidade (eixo dos x) vs o rating (eixo dos y)

## 2.3 Reportar o primeiro gênero (genre) de cada filme. qual o genero mais comum?

# Exercicio 3 (avancado):

## 3.1 Puxar os nomes e url dos top filmes de https://www.imdb.com/chart/top/ e salvar num .csv

## 3.2 Let CSV e extrair os ratings de cada filme como coluna de um tibble

## 3.3 Plotar os ratings (ggplot) em ordem descrescente, diagrama de barras horizontal
